臺灣雲林地方法院民事裁定
111年度聲字第7號
異  議  人  吳淑芳  
上列聲明人與相對人吳博喜間提存異議事件，本院裁定如下：
    主  文
異議駁回。
    理  由
一、按關係人對於提存所之處分，得於處分通知書送達關係人翌
    日起十日之不變期間內，提出異議；提存所認前項異議有理
    由時，應於十日內變更原處分，並將通知書送達關係人，認
    異議無理由時，應於十日內添具意見書，送請法院裁定之；
    法院認異議為有理由時，應以裁定命提存所為適當之處分，
    認異議為無理由時，應駁回之，提存法第24條、第25條第1
    項分別定有明文。經查，本院提存所於民國111年1月7日以1
    11年度存字第11號准許相對人所為清償提存之處分（下稱原
    處分），並於111年1月13日送達異議人，異議人於同月17日
    具狀提出異議，本院提存所認其異議無理由，而於同月18日
    添具意見書送請本院裁定，經核與上開規定相符，合先敘明
    。
二、次按，依民法第326條規定，債權人受領遲延者，清償人得
    將其給付物，為債權人提存之。復依提存法第9條規定，提
    存書應記載提存人之住居所、提存金額、提存原因、提存物
    受取人，及提存物如應為對待給付時，並應記載其對待給付
    之標的或其所附要件。又提存乃債務人將其應為之給付，提
    存於國家設置提存所，以代清償或達到法律上某一目的之行
    為，其性質屬於非訟程序，而非判斷私法上權利義務訴訟程
    序，故提存所就具體提存事件僅得依提存法及其施行細則之
    規定為形式上審查，至當事人有關實體事項之爭執，應由當
    事人另行以訴訟方式謀求解決，提存所並無審查權限；清償
    提存，關於提存原因之證明文件，無庸附具，提存法施行細
    則第20條第5款亦有明文。是清償提存是否依債務本旨而發
    生清償效力及有無實體法律關係存在而涉訟時，應由受訴法
    院依法審認之，並非於提存時由提存所認定（臺灣高等法院
    98年度抗字第279號、106年度抗字第606號裁定參照）。
三、異議人聲明異議略以：相對人曾委託律師發函請求伊及訴外
    人吳金聰等10人(下稱異議人等10人)提供帳號，以供其依照
    判決為清償。伊於110年11月20日接獲該信函後，即於同月2
    3日函覆異議人等10人之帳號予相對人，並於11月24日送達
    ，要無逾期未受領之情事，詎鈞院提存所未查，遽准相對人
    提存，程序上顯有未合，爰依法聲明異議等語。
四、經查，相對人以其依本院106年度港簡字第193號判決命應補
    償異議人等10人新臺幣8,101元，經以存證信函通知渠等受
    領補償，因異議人等10人逾期未受領，相對人遂以異議人等
    10人受領遲延為由，向本院提存所聲請就異議人等10人應取
    得之補償為清償提存，並於提存書中載明提存人即相對人名
    稱、統一編號、地址、電話、提存物受取權人即異議人等10
    人之名稱、統一編號、地址、提存原因及事實、提存金額、
    提存所名稱、聲請提存日期等應記載事項，經本院提存所為
    形式上之審查，認相對人合於提存法第9條第1項、第2項及
    提存法施行細則第3條第1項規定，乃以原處分准許相對人為
    清償提存，核無不合。異議人雖主張其已於110年11月23日
    函覆提供渠等10人之帳戶予相對人，而無受領逾期之情，本
    院提存所即應不准相對人提存才是等語，然提存事件為非訟
    事件，依提存法施行細則第20條第5款後段之規定，相對人
    本無庸附具清償提存原因證明文件，提存所形式審查後准予
    提存，與法有據。至異議人是否陷於受領遲延或拒絕受領等
    ，係屬兩造間權利義務之實體爭執，揆諸前揭說明，應循訴
    訟途徑解決，並非本院提存所所得審究，自不影響本院提存
    所對於本件提存事件形式審查之結果，故異議人上揭主張，
    尚難憑採。從而，本院提存所經形式審查後，而於111年1月
    7日准予相對人為清償提存，核無違誤。異議人指摘原裁定
    不當，求予廢棄，為無理由，應予駁回。
五、據上論結，本件異議為無理由，爰依提存法第25條第1項後
    段，裁定如主文。
中　　華　　民　　國　　111 　年　　1 　　月　　27　　日
                民事第二庭    法  官  陳秋如  
以上正本係照原本作成。
如對本裁定抗告須於裁定送達後10日內向本院提出抗告狀（需附
繕本），並應繳納抗告費新臺幣1,000 元。
中　　華　　民　　國　　111 　年　　1 　　月　　27　　日
                              書記官　廖錦棟